臺灣高等法院高雄分院刑事判決　　　　94年度交上訴字第31號
上　訴　人　臺灣高雄地方法院檢察署檢察官
被　　　告　甲○○
上列上訴人因被告業務過失致死等案件，不服臺灣高雄地方法院
94年度交訴字第31號中華民國94年4 月20日第一審判決（起訴案
號：臺灣高雄地方法院檢察署94年度偵字第1082號），提起上訴
，本院判決如下：
     主  文
上訴駁回。
     事實及理由
一、本案經本院審理結果，認原審判決之認事用法及量刑，均無
    不當，應予維持，並引用原審判決書所記載之事實、證據及
    理由。
二、檢察官依告訴人乙○○之聲請，上訴意旨雖又指稱：被告甲
    ○○犯罪後，迄今仍未與告訴人達成和解，賠償損失，難認
    已具悔意，原審判決處被告有期徒刑1 年2 月過輕，應請加
    重其刑度等情。
三、惟查，被告所犯刑法第276 條第2 項之業務過失致死罪，其
    最高法定刑為5 年以下有期徒刑，原審判決以被告無營業貨
    運曳引車駕駛執照（僅有職業大貨車執照），而駕駛營業貨
    運曳引車致人於死傷，依道路交通管理處罰條例第86條第1
    項 (原判決誤植為第86條第2 項，應予更正）規定加重其刑
    ，並以被告係自首接受裁判，依刑法第62條前段規定減輕其
    刑後，判處有期徒刑1 年2 月（原審檢察官論告求刑有期徒
    刑1 年），其量刑尚屬適當，難謂有過輕之嫌。據被告指稱
    肇事後，有2 次協調會，被害人家屬要求賠償新台幣680 萬
    元，非其能力所及，現欲聯絡第3 次協調等情。是被告非無
    和解賠償意願，然亦不能執此謂原判決不當。上訴意旨難認
    有理由，應予駁回。
據上論斷，應依刑事訴訟法第368條、第373條，判決如主文。
本案經檢察官方娜蓉到庭執行職務。
中　　華　　民　　國　　94　　年　　7 　　月　　29　　日
                  刑事第八庭    審判長法  官  惠光霞
                                      法  官  李淑惠
                                      法  官  洪慶鐘
以上正本證明與原本無異。
如不服本判決應於收受本判決後10日內向本院提出上訴書狀，其
未敘述上訴理由者，並得於提起上訴後10日內向本院補提理由書
狀（均須按他造當事人之人數附繕本）「切勿逕送上級法院」。
中　　華　　民　　國　　94　　年　　8 　　月　　1 　　日
　　　　　　　　　　　　　　　　　　　書記官  呂素珍
                                                      Q
附件：
臺灣高雄地方法院刑事判決　　　　　　　94年度交訴字第31號
公　訴　人　臺灣高雄地方法院檢察署檢察官
被　　　告　甲○○　男（民國○○年○○月○○日生）
　　　　　　　　　　住高雄市左營區○○○路903之1號
　　　　　　　　　　國民身分證統一編號：Ｚ000000000號
右列被告因業務過失致死等案件，經檢察官提起公訴（94 年度
偵字第1082號），本院適用簡式審判程序，判決如左：
    主  文
甲○○從事業務之人，因過失致人於死，處有期徒刑壹年貳月。
    事  實
一、甲○○係職業大貨車司機，乃從事駕駛業務之人，然其僅持
    職業大貨車之駕駛執照，並無駕駛營業貨運曳引車之駕駛執
    照，竟仍駕駛車號ＸＮ─６６６２號營業貨運曳引車，後拖
    Ｑ８─３７號半拖車，而於民國（下同）93 年 12 月 31
    日上午 8 時 10 分沿高雄市○○區○○路，由西向東方向
    行駛，行經楠陽橋上時，本應注意汽車行駛時，駕駛人應注
    意兩車併行之間隔，並隨時採取必要之閃避、煞停等安全措
    施，且依當時係日間天候晴朗，柏油路面乾燥、無缺陷，且
    該路段無障礙物、視距良好之情況下，亦無不能注意之情事
    ，甲○○竟疏未注意適有同路段同向由乙○○駕駛、後載薛
    雅婷之車號ＣＰ７－４１３號重型機車，在其所駕駛貨運曳
    引車之右側併行行駛中，以致其車偏右行駛時，未能與上開
    機車保持適當之安全間隔，更未因應併行車輛之行駛狀況，
    隨時採取閃避或煞停之必要安全措施，而甲○○車之右前輪
    弧因此擦撞乙○○機車之左側後視鏡，使乙○○機車人車倒
    地，乙○○遭甲○○車之前輪壓傷，而受有頭部外傷之傷害
    ，薛雅婷則為甲○○車之前車輪輾壓，致頭骨骨折併腦內容
    物外溢，而當場死亡。甲○○於肇事後，留在現場，於尚未
    知悉肇事人為何人之承辦員警到達時，主動向前來現場處理
    之警員承認肇事，並接受裁判。
二、案經乙○○告訴及高雄市政府警察局楠梓分局報告臺灣高雄
    地方法院檢察署檢察官偵查起訴。
    理  由
一、前揭事實，業據被告甲○○於警詢、偵查及本院審理時均坦
    承不諱，並有道路交通事故現場圖（見警卷第 16 頁）、道
    路交通事故調查報告表（一）、（二）（見警卷第 21 ～
    24 頁）、現場蒐證照片 16 幀（見警卷第 31 ～ 38 頁）
    等附卷足稽，被害人薛雅婷確因本次車禍受有頭骨骨折併腦
    內容物外溢等傷害，當場死亡等情，並經臺灣高雄地方法院
    檢察署檢察官督同法醫師相驗明確，製有勘驗筆錄、相驗屍
    體證明書、驗斷書各 1 份在卷可據（見相驗卷第 44、45
    ～ 51、55 頁）；另告訴人乙○○亦因本件肇事而受有頭部
    外傷之傷害，亦有高雄榮民總醫院診斷證明書一份附卷足憑
    （見警卷第12頁）。
二、按「汽車行駛時，駕駛人應注意兩車併行之間隔，並隨時採
    取必要之安全措施。」道路交通安全規則第 94 條第 3 項
    定有明文。被告既領有職業大貨車駕駛執照，業據其於警詢
    時自承在卷（見警卷第 3 頁），且有上開駕駛執照影本在
    卷可參（見警卷第 28 頁），則其就上開規定應已知之甚詳
    ，自應確實遵守；且依當時係日間天候晴朗，柏油路面乾燥
    、無缺陷，且該路段無障礙物、視距良好等情，亦有卷附道
    路交通事故調查報告表（一）之記載甚明（見警卷第 21 頁
    ），故依當時天候及路況，被告並無不能注意之情事；然據
    被告於警詢及審理時均坦認：肇事前確未見及告訴人及被害
    人所騎乘之機車等詞（見警卷第 2 頁、本院卷第 21 頁）
    ，則被告既疏未注意當時適有告訴人乙○○與被害人薛雅婷
    騎乘之機車與其車同向併排行駛，自不可能注意應與併行之
    上開機車保持適當安全之間隔，更無法因應併行車輛之行駛
    狀況，隨時採取閃避或煞停之必要安全措施，以致被告車偏
    右側行駛時，其右前車輪之輪弧擦撞告訴人機車之左側後視
    鏡，使告訴人乙○○及被害人薛雅婷均人車倒地而肇事，告
    訴人頭部遭被告車前輪壓傷，被害人則因此遭被告車之前車
    輪輾壓受創當時死亡，被告之過失已甚顯明；又被害人薛雅
    婷之死亡及告訴人乙○○所受傷害，均確實因本件車禍所致
    ，已如前述，與被告前開過失行為間有相當因果關係，是被
    告業務過失致人於死及業務過失傷害等犯行，均堪予認定。
三、核被告甲○○係職業大貨車司機，已據其供承於前，且有職
    業大貨車之駕駛執照在卷可證（見警卷第 28 頁），係從事
    駕駛業務之人，是其駕駛前開營業貨運曳引車，從事駕駛業
    務時肇禍，並致被害人死亡及告訴人受傷之行為，係犯刑法
    第 276 條第 2 項之業務過失致人於死及同法第 284 條第
    2 項之業務過失傷害等罪。被告一業務過失行為，同時致被
    害人死亡及告訴人傷害，所犯業務過失致死與業務過失傷害
    等 2 罪，係一行為觸犯數罪名，屬想像競合犯，應從一重
    之業務過失致死罪處斷。又被告僅領有職業大貨車之駕駛執
    照，已如前述，並無駕駛營業貨運曳引車之駕駛執照，自未
    具有合法駕駛營業貨運曳引車之資格，亦有高雄市監理處函
    示在卷可查（見本院卷第 10 頁），是被告為汽車駕駛人，
    無合法駕駛執照，竟駕駛前揭營業貨運曳引車，因而致被害
    人死亡及告訴人傷害，依道路交通管理處罰條例第 86 條第
    2 項之規定，應就其所犯業務過失致死及業務過失傷害等罪
    ，加重其刑至 2 分之 1。被告於肇事後，留置現場，於尚
    未知悉肇事人為何人之承辦員警到達時，主動向前來現場處
    理之警員承認肇事，並接受裁判，業據被告於警詢時供述綦
    詳（見警卷第 2、18 頁），應依刑法第 62 條前段規定減
    輕其刑。並就上開刑之加重及減輕，應先加後減。爰審酌被
    告犯後坦承犯行，態度良好，然 1 過失行為，致被害人及
    告訴人1 死1 傷，所生實害非輕，且被告迄今仍未與被害人
    家屬及告訴人達成民事和解等一切情狀，量處如主文所示之
    刑，以示懲儆。
據上論斷，應依刑事訴訟法第 299 條第 1 項前段、第 273 條
之 1 第 1 項，刑法第 276 條第 2 項、第 284 條第 2 項、第
55 條、第 62 條前段，道路交通管理處罰條例第 86 條第 2 項
，罰金罰鍰提高標準條例第 1 條前段，判決如主文。
本案經檢察官陳永章到庭執行職務。
中　　華　　民　　國　　94　　年　　4　　月　　20 　　日
                            交通法庭法　官  高思大
右正本證明與原本無異。
如不服本判決，應於判決送達後10日內向本院提出上訴狀，上訴
於台灣高等法院高雄分院（須附繕本）。
中　　華　　民　　國　　94　　年　　4 　　月　　21　　日
                              　　　書記官  蔡語珊
附錄本判決論罪法條：
中華民國刑法第276條第2項
       從事業務之人，因業務上之過失犯前項之罪者，處5年以
       下有期徒刑或拘役，得併科3千元以下罰金。
中華民國刑法第284條第2項
       從事業務之人，因業務上之過失傷害人者，處1年以下有
       期徒刑、拘役或1千元以下罰金。
